臺灣桃園地方法院民事判決　　　　　　　100年度訴字第447號
原　　　告　元大商業銀行股份有限公司
法定代理人　顏慶章
訴訟代理人　邱漢欽
被　　　告　張欽全
上列當事人間請求清償債務事件，於民國100 年4 月22日辯論終
結，本院判決如下：
    主  文
被告應給付原告新臺幣伍拾肆萬肆仟玖佰伍拾柒元及自民國九十
九年十二月七日起至清償日止，按週年利率百分之十一計算之利
息，並自民國一百年一月八日起至清償日止，其逾期在六個月以
內者，按上開利率百分之十，逾期在六個月以上者，按上開利率
百分之二十計算之違約金。
訴訟費用由被告負擔。
    事實及理由
一、原告起訴主張：被告前於民國96年12月30日，向原告借款新
    台幣（下同）950,000 元，並約定利息及違約金之計算方式
    ，此有復華銀行消費金融信用借款約據可稽（見本院卷第10
    頁至第14頁）。詎料被告自99年12月起即未依約如期繳納應
    付本息，迄今尚餘本金544,957 元，故提起本件訴訟，請求
    返還上開金額及兩造間對系爭債權所約定之利息及違約金，
    並聲明：被告應給付原告544.957 元及自99年12月7 日起到
    清償日止按週年利率11％計算之利息；自100 年1 月8 日起
    自清償日止，逾期在6 個月以內者，按週年利率1.1 ﹪計算
    之違約金及逾期超過6 個月者按週年利率2.2 ％計算之違約
    金。
二、被告則以：對於原告請求之數額並無意見，但被告並非故意
    不依約清償，先前與原告進行債務協商，約定清償條件為10
    0 期零利率，原告繳了35期，每期13,000多元，因為原告收
    入之故未能繼續履行，又再與原告協商更改清償條件為180
    期零利率，月繳6,487 元，但繳16期之後，又因原告工作之
    收入減半，被告希望原告延緩兩期，然原告不同意，迄今被
    告仍有繼續清償之意願等語。
三、按當事人主張之事實，經他造於準備書狀內或言詞辯論時或
    在受命法官、受託法官前自認者，無庸舉證。民事訴訟法第
    279 條第1 項定有明文。經查：本件原告主張被告於前揭時
    間向伊借款950,000 元，並就利息及違約金之計算方式為如
    借款契約所定之約定，被告自99年12月起即未依約清償，迄
    今尚餘本金544,957 元之事實，業經被告於100 年4 月22日
    本院言詞辯論時自認，依據前開法律之規定，原告就此部分
    事實無庸舉證，堪信為真實。
四、按借用人應於約定期限內，返還與借用物種類、品質、數量
    相同之物；遲延之債務，以支付金錢為標的者，債權人得請
    求依法定利率計算之遲延利息，但約定利率較高者，仍從其
    約定利率；當事人得約定債務人不履行債務時，應支付違約
    金，民法第478 條、第233 條第1 項、第250 條第1 項分別
    定有明文。本件原告主張被告對原告負有前揭債務及利息、
    違約金，且清償期業已屆至等事實既然屬實，原告依兩造間
    消費借貸契約法律關係，請求被告如數清償，自屬有據。從
    而，原告本於消費借貸法律關係，依系爭契約條款約定，請
    求被告給付544.957 元及自99年12月7 日到清償日止按週年
    利率11％計算之利息；自100 年1 月8 日起自清償日止，逾
    期在6 個月以內者，按週年利率1.1 ％計算之違約金及逾期
    超過6 個月者按週年利率2.2 ％計算之違約金，為有理由，
    應予准許。
五、結論，本件原告之訴為有理由，依民事訴訟法第78條，判決
    如主文。
中    華    民    國   100    年    4     月    29    日
                  民事第二庭  法  官  卓立婷
以上正本係照原本作成。
如對本判決上訴，須於判決送達後二十日內向本院提出上訴狀。
如委任律師提起上訴者，應一併繳納上訴審裁判費。
中    華    民    國   100    年    4     月    29    日
                              書記官  王素玲